臺灣臺北地方法院刑事判決　　　　　　　 94年度易字第857號
公　訴　人　臺灣臺北地方法院檢察署檢察官
被　　　告　庚○○
　　　　　　己○
上列被告等因竊盜等案件，經檢察官聲請以簡判決處刑（94年度
速偵字第250號）及移送併辦（94年度偵字第14775、17257號）
，本院認不宜以簡易判決處刑（94年度簡字第1161號），改用通
常程序審理，茲判決如下：
    主  文
庚○○共同連續攜帶兇器竊盜，累犯，處有期徒刑壹年。扣案尖
頭條型起子、小手電筒各壹支均沒收。
己○共同連續攜帶兇器毀越安全設備於夜間侵入住宅竊盜，處有
期徒刑壹年拾月。上述扣案之尖頭條型起子、小手電筒各壹支均
沒收。
    事  實
一、庚○○前因違反電信法案件，經本院判處有期徒刑3月，於
    民國92年6月20日執行完畢。猶不知悔改，與己○各基於意
    圖為自己不法之所有之概括犯意，或單獨、或共同為如附表
    所示之竊盜犯行，其各次竊盜之犯罪時間、地點、行為人、
    被害人、犯罪態樣及竊得財物，均詳如附表所載。其後，分
    別於以下時間、地點被查獲：(一)庚○○、己○於為如附表編
    號6至8所示竊盜犯行後，於94年6月1日凌晨4時許，在臺北
    市○○區○○街與嘉興街交岔路口附近，為警發現其二人形
    跡可疑而進行盤查，當場扣得其二人所有供犯罪所用之尖頭
    條形起子、手電筒各1支及如附表編號6、7所示丁○○、壬○○之失竊財物；(二)庚○○於為如附表編號10之竊盜犯行後
    ，於94年8月11日14時30分許，在臺北市○○路○段179巷16
    號為警查獲，並扣得庚○○所有供犯罪所用之小電筒1支、
    甲○○住處之鑰匙1支，並循線查獲如附表編號9所示乙○○
    、許國芳之失竊財物。
二、案經丁○○、壬○○、辛○○訴由臺北市政府警察局大安分
    局報請臺灣臺北地方法院檢察署檢察官偵查起訴，及甲○○
    、乙○○訴由臺北市政府警察局中正第二分局及臺北市政府
    大安分局報請臺灣臺北地方法院檢察署檢察官移送併辦。
    理  由
一、按檢察官聲請以簡易判決處刑案件，經法院認為不得或不宜
    以簡易判決處刑者，應適用通常程序審判之，刑事訴訟法第
    452條定有明文。本件檢察官雖聲請以簡易判決處刑（93年
    度偵字第9513號），惟本院認被告庚○○所為附表編號5至7
    所示犯行，該當刑法第321條第1項第3款（誤為同條項第1款
    ）之加重竊盜罪，最輕本刑為6月以上有期徒刑，而被告庚○○為連續犯，且其曾因違反電信法案件，經判決有期徒刑
    3月，於92年6月20日易科罰金執行完畢，其於執行完畢後5
    年內再犯本件加重竊盜罪，不得為緩刑之諭知，屬刑事訴訟
    法第451條之1第4項但書所定不得以簡易判決處刑之案件，
    故不得以簡易判決處刑，乃改依通常程序處理，合先敘明。
二、認定犯罪之證據及理由：
    訊之被告庚○○對於如附表編號5至7、9及10所示竊盜犯行
    坦承不諱，又被告己○對於如附表編號1至4及6至8所示竊盜
    犯行亦供承在卷，核與附表所示各被害人指述之失竊情節相
    符，並有照片45幀在卷可按。而被告己○竊取附表編號1至3
    所示處所之財物時，在現場留下血液、指紋，經警方事後採
    集送鑑定之結果與被告己○之DNA-STR型別、指紋相符等事
    實，亦有內政部警政署刑事警察局94年6月2日刑紋字第0940
    078176號鑑驗書、同局94年3月31日刑醫字第0940041606號
    鑑驗書及同局94年7月21日刑醫字第0940067915號鑑驗書各1
    件可按。又案發後警方起出之部分贓物，經部分被害人指認
    後領回，亦有丁○○、壬○○、乙○○、丙○○等被害人簽
    具之贓物認領保管單各1紙可徵。此外，復有尖頭條型起子
    、手電筒、小手電筒、警棍各1支扣案可資佐證（詳如附表
    證據欄所示），足認被告自白與事實相符，應堪採信。
三、對被告辯解本院之判斷：
  (一)被告庚○○辯稱：於94年6月1日凌晨4時許，在臺北市○○
    區○○街與嘉興街交岔路口附近為警在其身上所扣得之中國
    石油股份有限公司面額50元油票各3張係其所有，非自告訴
    人壬○○所有G2-158號營業小客車內竊得云云。
  (二)經查，同案被告己○於警詢、偵查及本院首次訊問時，表示
    起訴事實均屬實，確有從壬○○所有營業小客車內竊得3 張
    50元油票（票號Ｚ000000000號、B00000000號、B00000000
    號）並交給庚○○保管等情，並於本院審理時結證稱確有自
    壬○○車上取走一疊票券等語，雖己○偵查訊問及本院審理
    時改稱其未將竊得油票交給庚○○，扣案油票是被告庚○○
    自己的云云，惟查被告己○係於偵查中聽聞被告庚○○否認
    此犯行後，始於偵查及本院審理時為上開供述，其更異前詞
    之供述，顯有可疑係迴護被告庚○○；且查證人壬○○於本
    院審理時亦結證稱：其車上放有多張油票，案發後發現油票
    確有短少等語在卷（見本院94年12月1日審判筆錄），並有
    贓物認領保管單在卷足憑。參以上開油票均係面額50元之無
    鉛汽油加油券，其中有2張係連號（B00000000、B000 00000
    號），衡諸一般加油站之贈送油票條件，應係車輛使用人一
    次大量加油始可能獲贈連號之油票2張，而被告庚○○辯稱
    上開油票係因其父親為退休公務員，所以將油票交給其使用
    云云，惟查庚○○亦供稱其父親所擔任工作與駕駛無關，常
    用之交通工具為機車云云，顯見被告庚○○或其家人並無可
    能因大量加油而一次取得連號之油票贈品2張，益徵其所辯
    與常情不符。足證被告庚○○所辯無非卸責之詞，不足採信
    。
四、論罪科刑的理由：
  (一)查螺絲起子、條型尖端起子、手電筒、擊破器等物，均屬質
    地堅硬之金屬製品，或重實或尖銳，而木棒亦屬其地堅硬之
    物品，客觀上均足以危害他人之生命、身體之安全，均屬具
    危險性之兇器。又窗戶玻璃，屬門扇以外具有防盜效用之安
    全設備。
  (二)核被告己○附表編號1、4、6、7所為，係犯刑法第321條第1
    項第3款之攜帶兇器竊盜罪；被告己○附表編號2所為，係犯
    刑法第321條第1項第2款、第3款之攜帶兇器毀越門扇竊盜罪
    ；被告己○附表3所為，係犯刑法第321條第1項第1款、第2
    款、第3款之攜帶兇器、毀越安全設備、於夜間侵入住宅竊
    盜罪；被告庚○○附表編號5所為，係犯刑法第306條第1項
    之侵入住居罪及同法第320條第1項之普通竊盜罪；被告庚○○、己○附表編號8所為，係已著手於竊盜行為之實施，而
    未至竊得財物之結果，係犯刑法第321條第2項、第1項第3款
    之攜帶兇器竊盜未遂罪；被告庚○○附表編號10所為，係犯
    刑法第306條第1項之侵入住居罪及同法第320條第3項、第1
    項之普通竊未遂罪。
  (三)被告庚○○、己○就附表編號6至8所示之竊盜犯行，被告己○與共犯「李仁宏」就附表1至4所示犯行，分別係基於犯意
    之聯絡與行為之分擔，應各自論以共同正犯。
  (四)被告己○所為附表編號2之犯行，係一竊盜行為而同時竊取4
    被害人之財物，為想像競合犯，僅論以一竊盜罪。
  (五)被告庚○○、己○分別所為附表所示之竊盜犯行，時間非遠
    ，手法相同，所犯又係基本構成要件相同之罪名，顯係基於
    概括之犯意為之，為連續犯，被告庚○○應論以情節最重即
    附表編號6之共同攜帶兇器竊盜罪罪之一罪，被告己○應論
    以情節最重即附表編號3共同攜帶兇器、毀越安全設備、於
    夜間侵入住宅竊盜罪之一罪。
  (六)庚○○所犯侵入住居罪（附表編號5、10），與其所犯之連
    續竊盜罪間，有方法結果之牽連犯關係，應從一重之共同攜
    帶兇器竊盜罪處斷。
  (七)公訴人起訴事實雖未論及附表編號1至4、9及10所示之被告
    己○、庚○○所犯竊行與附表編號5、10之被告庚○○侵入
    住宅犯行，但此等部分與原起訴並成罪之附表編號6至8所示
    竊行，各有連續犯及牽連犯之裁判上一罪關係，其中被告庚○○侵入住宅罪部分，並經告訴人甲○○於警詢時明確提出
    告訴（見94年度偵字第14775號偵查卷第18頁），公訴人雖
    僅就如附表編號6至8之犯行起訴，其餘附表之犯行均未起訴
    ，然因未起訴部分之事實與起訴事實各有連續犯、牽連犯之
    裁判上一罪關係，為起訴效力所及（並經公訴人以94年度偵
    字第14775號、第17257號移送併辦），基於審判不可分之原
    則，本院自應併予審究。
  (八)被告庚○○前有如事實欄所示之犯罪、科刑及執行情形，此
    有被告庚○○之前案記錄表可按，其於有期徒刑執行完畢後
    五年內，再犯有期徒刑以上之本案之罪，為累犯，應依刑法
    第47條規定加重其刑，並遞加重之。
  (九)審酌被告庚○○前有事實欄之前科，素行不佳，不知悔改，
    其與被告己○年值青壯，卻分別一再攜帶兇器竊取他人財物
    ；又被告己○並破壞為安全設備之窗戶，越入建築物、住宅
    內竊盜，所用手段非輕，所竊取之財物價值不貲，部分被害
    人所受損失重大，及被告二人均嚴重破壞他人住居之安全及
    財產安全，危害社會治安甚鉅，惡性非輕，惟酌被告庚○○
    坦承部分犯行及被告己○犯後坦承犯行並詳承屢次竊盜犯行
    始末，非無悔意及其二人行竊次數等一切犯罪情狀，分別量
    分別量處如主文所示之刑。
  (十)扣案條型尖端起子、小手電筒各1支係被告庚○○、己○所
    有，並持以竊盜所用之物，已經被告二人供述在卷，爰依刑
    法第38條第1項第2款宣告沒收。至於警方在被告庚○○所騎
    車牌AMV-891號、引擎號碼5FM405889號重機車內扣得之警棍
    手電筒1支，雖係被告庚○○所有，然非供其犯罪所用之物
    ；被告己○持以行竊之螺絲起子、擊破器各1支，均未扣案
    ，為免執行困難，爰不予宣告沒收，附此敘明。
五、臺灣臺北地方法院檢察署94年度速偵字第250號起訴書認被
    告二人附表編號6至7持條型尖端起子破壞車窗所為（附表編
    號8所為，被害人辛○○於警詢中明確表示要對被告提出竊
    盜告訴，至毀損部分，則未據告訴，見94年度速偵字第250
    號偵查卷第24頁），另涉犯刑法第354條毀損罪，因該罪依
    同法第357條規定，屬告訴乃論之罪，而告訴人丁○○、壬○○於本院辯論終結前之94年7月27日具狀撤回對被告二人
    之上開告訴，有刑事撤回告訴狀2件在卷可稽，惟因公訴意
    旨認此部分與前開論罪科刑部分，具有方法結果之裁判上一
    罪關係，爰不另為不受理之諭知。
六、至臺灣桃園地方法院檢察署94年度偵字第13945號移送併辦
    意旨部分：
  (一)併辦意旨略以：被告己○意圖為自己不法之所有，於94年7
    月23日晚間21時許，在桃園縣龜山鄉○○○街54號居所，竊
    取其母劉英華所有金項鍊1條、手鐲1個及手錶1對，得手後
    ，復擅自取走其父戊○○所有車號CG-8730號自小客車鑰匙1
    串，逕自駕駛該車離報，並前往臺北市○○○路附近銀行，
    前揭竊得物品予以變賣，所得9,000元盡數供己花用，嗣己○回到桃園龜山居所後，經其父戊○○發現上情，報警提出
    告訴，因認被告涉犯刑法第320條第1項、第324條第2項之竊
    盜罪嫌，且此部分與起訴部分為連續犯之裁判上一罪，爰依
    刑事訴訟法第267條規定移由本院審理等語。
  (二)惟按直系血親、配偶或同財共居親屬或其他五親等內血親或
    三親等內姻親之間犯竊盜罪者，須告訴乃論，刑法第324條
    第2項定有明文。告訴人戊○○於警詢時雖有表示為其本人
    及配偶劉英華對被告提出竊盜告訴之意（見94年度偵字第13
    945號卷第24頁），但其於本院辯論終結前之94年10月26日
    具狀撤回其告訴，是上開移送併辦部分與起訴部分即無裁判
    上一罪關係，本院無從併予審理，應退回由檢察官另為適法
    處理，附此敘明。
七、適用的法律：
  (一)程序法方面：刑事訴訟法第452條、第299條第1項前段。
  (二)實體法方面：刑法第28條、第56條、第321條第1項第1款、
    第2款、第3款、第2項、第320條第1項、第3項、第306條第1
    項、第55條、第47條、第38條第1項第2款，罰金罰鍰提高標
    準條例第1條前段。
本案經檢察官鄭克盛到庭執行職務。
中　　華　　民　　國　　94　　年　　12　　月　　30　　日
　　　　　　　　　刑事第十三庭  審判長法  官  朱瑞娟
                                      法  官  吳佳薇
                                      法　官　陳慧萍
上正本證明與原本無異。
如不服本判決，應於判決送達後10日內向本院提出上訴狀（應抄
附繕本）。告訴人或被害人如對於本判決不服者，應具備理由請
求檢察官上訴，其上訴期間之計算係以檢察官收受判決正本之日
期為準。
　　　　　　　　　　　　　　　　      書記官　何適熹
中　　華　　民　　國　　95　　年　　1 　　月　　2 　　日
附錄本案論罪科刑法條：
中華民國刑法第321條：
犯竊盜罪而有左列情形之一者，處6月以上、5年以下有期徒刑：
一  於夜間侵入住宅或有人居住之建築物、船艦或隱匿其內而犯
    之者。
二  毀越門扇、牆垣或其他安全設備而犯之者。
三  攜帶兇器而犯之者。
四  結夥3人以上而犯之者。
五  乘火災、水災或其他災害之際而犯之者。
六  在車站或埠頭而犯之者。
前項之未遂犯罰之。
中華民國刑法第320條：
意圖為自己或第三人不法之所有，而竊取他人之動產者，為竊盜
罪，處5年以下有期徒刑、拘役或500元以下罰金。
意圖為自己或第三人不法之利益，而竊佔他人之不動產者，依前
項之規定處斷。
前二項之未遂犯罰之。
中華民國刑法第306條：
無故侵入他人住宅、建築物或附連圍繞之土地或船艦者，處1年
以下有期徒刑、拘役或300元以下罰金。
無故隱匿其內，或受退去之要求而仍留滯者，亦同。
